臺灣高等法院刑事判決　　　　　　　　96年度上訴字第2197號
上　訴　人　臺灣臺北地方法院檢察署檢察官
被　　　告　丙○○
　　　　　　　　　　（現於臺灣臺北戒治所強制戒治中）
指定辯護人　曹大誠律師
被　　　告　甲○○
　　　　　　　　　　（現另案於臺灣士林看守所羈押中）
選任辯護人　鄭成東律師
被　　　告　乙○○
指定辯護人　胡鳳嬌律師
上列上訴人即被告因違反毒品危害防制條例案件，不服臺灣臺北
地方法院九十五年度訴字第一四五二號，中華民國九十六年五月
三日第一審判決（起訴案號：臺灣臺北地方法院檢察署九十五年
度偵字第一二一七二號），提起上訴，本院判決如下：
    主  文
原判決關於丙○○轉讓毒品部分撤銷。
丙○○轉讓第二級毒品，處有期徒刑捌月，減為有期徒刑肆月，
如易科罰金，以銀元參佰元折算壹日；扣案之第二級毒品甲基安
非他命（驗餘淨重零點貳肆陸克）沒收銷燬之，包裝上開甲基
安非他命毒品之空袋壹個、吸食器壹組均沒收。
其餘上訴駁回。
    事  實
一、丙○○明知「甲基安非他命」係毒品危害防制條例第二條第
    二項第二款所列之第二級毒品，不得非法持有及轉讓。詎其
    竟基於轉讓第二級毒品甲基安非他命與他人施用之犯意，於
    民國九十五年六月二日上午十時許，在臺北市○○區○○街
    二八四號住處內，以將第二級毒品甲基安非他命置於吸食器
    內燒烤之方式，除供己施用外（所涉施用第二級毒品罪嫌，
    業經法院裁定送觀察、勒戒，進而強制戒治），並將該內含
    有重量不詳（無證據證明達行政院公告之十公克以上）之甲
    基安非他命之吸食器，交給在場之甲○○（所涉施用第二級
    毒品罪嫌，業經法院裁定送觀察、勒戒，進而強制戒治）、
    乙○○（所涉施用第二級毒品罪嫌，業經檢察官提起公訴）
    、鄒隆鎮（所涉施用第二級毒品罪嫌，業經裁定送觀察、勒
    戒，因通緝中而尚未執行），而無償轉讓第二級毒品甲基安
    非他命給甲○○、乙○○、鄒隆鎮三人輪流施用。嗣經警於
    同日上午十一時許，持臺灣臺北地方法院所核發之搜索票在
    上開處所查獲，並扣得其所有供轉讓毒品之吸食器一組、第
    二級毒品甲基安非他命一包（扣案淨重０．二六四三公克，
    經取樣０．０二九七公克檢驗用罄，驗餘淨重０．二三四六
    公克），而查知上情。
二、案經臺北市政府警察局中正第二分局報請臺灣臺北地方法院
    檢察署檢察官偵查起訴。
    理  由
甲、被告丙○○轉讓第二級毒品甲基安非他命有罪部分：
壹、程序方面：
一、按被告之自白非出於強暴、脅迫、利誘、詐欺、疲勞訊問、
    違法羈押或其他不正之方法，且與事實相符者，得為證據，
    刑事訴訟法第一百五十六條第一項定有明文。本案被告丙○○於原審及本院審理中，均不爭執其有關轉讓毒品部分之自
    白具有任意性，且衡諸本案扣得之證物及各證人之證詞，顯
    見其自白與事實相符，故依上開規定，被告丙○○之自白有
    證據能力。
二、次按，搜索應用搜索票，刑事訴訟法第一百二十八條第一項
    定有明文；本件扣案之毒品甲基安非他命、吸食器，係司法
    警察持臺灣臺北地方法院核發之搜索票執行搜索後扣案所得
    ，非違反法定程序取得之證物，是扣案之毒品及吸食器有證
    據能力，殆無疑義。
三、又「被告以外之人於審判外之言詞或書面陳述，除法律有規
    定者外，不得作為證據」，刑事訴訟法第一百五十九條第一
    項固定有明文，然「鑑定之經過及其結果，應命鑑定人以言
    詞或『書面』報告」，同法第二百零六條第一項亦規定甚明
    ，是鑑定人以書面為鑑定報告提出於法院，依刑事訴訟法第
    一百五十九條第一項立法理由及同法第二百零六條第一項規
    定，即具有證據能力。又法院或檢察官得囑託醫院、學校或
    其他相當之機關、團體為鑑定，或審查他人之鑑定，並準用
    第二百零三條至第二百零六條之一之規定，刑事訴訟法第二
  　百零八條第一項亦定有明文。依此，檢察官對於偵查中之案
    件，認須實施鑑定者，固應就具體個案，選任鑑定人或囑託
    鑑定機關（團體）為之；但對於司法警察機關調查中之案件
    ，或有量大或急迫之情形，為因應實務之現實需求，如檢察
    官針對該類案件之性質（例如：查扣之毒品必須檢驗其成份
    、對於施用毒品之犯罪嫌疑人必須檢驗其體內有無毒品代謝
    反應、對於查扣之槍砲彈藥必須檢驗有無殺傷力、對於違反
    野生動物保育法案件必須鑑定是否屬於保育類動物案件等）
    ，認為當然有鑑定之必要者，經參考法務部九十二年五月二
    十日法檢字第０九二０八０二０三號函送之法務部「因應刑
    事訴訟法修正工作小組」研討之刑事訴訟法修正相關議題第
    二十一則之共識結論，以及本院於九十二年八月一日舉行之
    刑事訴訟法新制法律問題研討會第三則法律問題研討結果之
    多數說（載於司法院九十二年八月印行「刑事訴訟法新制法
    律問題彙編」第十五頁至第十八頁），基於檢察一體原則，
    得由該管檢察長對於轄區內之案件，以事前概括選任鑑定人
    或囑託鑑定機關（團體）之方式，俾便轄區內之司法警察官
    、司法警察對於調查中之此類案件，得即時送請事前已選任
    之鑑定人或囑託之鑑定機關（團體）實施鑑定，該鑑定人或
    鑑定機關（團體）亦應視同受承辦檢察官所選任或囑託而執
    行鑑定業務，其等出具之書面鑑定報告應屬刑事訴訟法第二
    百零六條所定之傳聞例外，當具有證據能力（法務部九十二
    年九月一日法檢字第０九二００三五０八三號函可供參照）
    。從而，本案扣案之毒品經由查獲之警察單位依先前轄區檢
    察署檢察長事前概括選任鑑定機關，即法務部調查局（毒品
    海洛因）、臺灣檢驗科技股份有限公司（尿液）鑑定，則該
    鑑定機關所出具之毒品鑑定通知書、尿液鑑定報告書，即具
    有證據能力而得為本案之證據。至檢察官依刑事訴訟法第二
    百零八條囑託憲兵司令部刑事鑑識中心對扣案甲基安非他命
    實施鑑定，該中心所出具之九十五年六月三十日（九五）安
    鑑字第０一０八一號鑑驗通知書，依上開說明有證據能力，
    自不待言。
貳、實體方面：
一、訊據被告丙○○對於上開轉讓第二級毒品甲基安非他命之犯
    罪事實，於原審及本院審理中均坦承不諱，核與證人甲○○
    、乙○○、鄒隆鎮分別於警詢、檢察官訊問、原審或本院審
    理時證述之情節相符，並有吸食器一組扣案可資佐證；而所
    扣得之顆粒一包，經鑑定結果為：「送驗顆粒一包淨重０．
    二六四三公克，取樣０．０二九七公克（已鑑析用罄），餘
　　０二三四六公克（淨重），顆粒中有甲基安非他命成分」，
　  此有憲兵司令部刑事鑑識中心九十五年六月三十日（九五）
    安鑑字第０一０八一號鑑驗通知書在卷可憑。又甲○○、乙○○及鄒隆鎮為警查獲後，經警採集其等尿液檢體送鑑結果
    ，均呈「甲基安非他命」陽性反應，此有臺北市政府警察局
    偵辦毒品案件尿液委驗單、臺灣檢驗科技股份有限公司濫用
    藥物尿液檢驗報告各三份附卷可稽，堪認被告丙○○之上揭
    自白與事實相符。本案事證明確，被告丙○○轉讓第二級毒
    品甲基安非他命之犯行，應堪認定。
二、被告丙○○行為後，於九十四年二月二日修正公布之刑法，
    業自九十年七月一日起施行。按行為後法律有變更者，適用
    行為時之法律，但行為後之法律有利於行為人者，適用最有
    利於行為人之法律，現行刑法第二條第一項定有明文。此條
    係規範行為後法律變更所生新舊法律比較適用之準據法，是
    刑法第二條第一項本身雖經修正，但無比較新舊法適用之問
    題，應一律適用裁判時之現行刑法第二條第一項之規定，為
    「從舊從輕」之比較。
    （一）被告丙○○行為時刑法第四十一條第一項前段規定：
          「犯最重本刑為五年以下有期徒刑以下之刑之罪，而
          受六個月以下有期徒刑或拘役之宣告，因身體、教育
          、職業、家庭之關係或其他正當事由，執行顯有困難
          者，得以一元以上三元以下折算一日，易科罰金。」
          ，依斯時有效施行之罰金罰鍰提高標準條例第二條前
          段規定（業於九十五年五月十七日經總統以華總一義
          字第０九五０００六九七九一號令修正公布刪除，並
          自九十五年七月一日起生效），依刑法第四十一條易
          科罰金者，就其原定數額提高為一百倍折算一日，則
          本件被告行為時之刑法及罰金罰鍰提高標準條例關於
          易科罰金折算標準之規定，係以銀元三百元折算一日
          ，經折算為新臺幣後，應以新臺幣九百元折算一日。
          而現行刑法第四十一條第一項前段規定：「犯最重本
          刑為五年以下有期徒刑以下之刑之罪，而受六個月以
          下有期徒刑或拘役之宣告者，得以新臺幣一千元、二
          千元或三千元折算一日，易科罰金。」，比較修正前
          、後關於易科罰金折算標準之規定，以修正前刑法第
          四十一條第一項前段及修正前罰金罰鍰提高標準條例
          第二條前段規定，較有利於行為人。
    （二）另毒品危害防制條例第八條第二項之轉讓第二級毒品
          罪，其法定刑中關於罰金刑部分規定為「得併科新臺
          幣七十萬元以下罰金」。依被告丙○○行為時即修正
          前刑法第三十三條第五款規定（依刑法第十一條前段
          規定，刑法總則於其他法律有刑罰之規定者，亦適用
          之），罰金最低額為銀元一元，依現行法規所定貨幣
          單位折算新臺幣條例第二條折算為新臺幣之結果，前
          揭罪名之罰金刑即為銀元一元即新臺幣三元以上、新
          臺幣七十萬元以下罰金；惟修正後刑法第三十三條第
          五款就罰金刑規定為「新臺幣一千元以上，以百元計
          算之。」，顯已將罰金刑之最低額提高為新臺幣一千
          元以上。經比較上述新舊法，認修正前之刑法上開規
          定，對被告丙○○較為有利。
    （三）至於想像競合部分，被告行為後刑法第五十五條雖亦
          有修正，修正前刑法第五十五條原規定：「一行為而
          觸犯數罪名，或犯一罪而其方法或其結果之行為犯他
          罪名者，從一重處斷」；修正後第五十五條則規定：
          「一行為而觸犯數罪名者，從一重處斷。但不得科以
          較輕罪名所定最輕本刑以下之刑」。亦即修正後，仍
          保留有關於想像競合犯之規定，但在科刑上有所限制
          ，然此科刑之限制僅係法理之明文化，非屬法律之變
          更，自無比較新舊法之問題，附此敘明。
三、查「甲基安非他命」係毒品危害防制條例第二條第二項第二
    款所規定之第二級毒品，依法自不得持有、轉讓及施用。故
    核被告丙○○所為，係犯毒品危害防制條例第八條第二項之
    轉讓第二級毒品罪，被告丙○○轉讓第二級毒品甲基安非他
    命前後持有該毒品之低度行為，應為轉讓之高度行為所吸收
    ，不另論罪。被告丙○○於上開時、地以一行為，而同時同
    地無償轉讓第二級毒品與甲○○、乙○○及鄒隆鎮三人施用
    ，係一行為同時觸犯數罪名，為同種想像競合犯，應依現行
    刑法第五十五條規定，從一重之轉讓第二級毒品罪處斷。又
    本案並無證據證明被告丙○○所轉讓之第二級毒品達行政院
    所定之十公克以上之標準，從有利於被告丙○○之認定，應
    認為被告丙○○所轉讓之第二級毒品之數量未達十公克，而
    無毒品危害防制條例第八條第六項加重其刑至二分之一規定
    之適用，附此敘明。
四、原審以被告丙○○轉讓第二級毒品犯行事證明確，予以論罪
    科刑，固非無見，但中華民國九十六年罪犯減刑條例於九十
    六年七月十六日起施行，被告丙○○犯罪時間係在九十六年
    四月二十四日以前，所犯毒品危害防制條例第八條第二項之
    轉讓第二級毒品罪，符合該條例第二條第一項第三款之情形
    ，應依法減輕其刑二分之一，原審未及審酌減刑事由，自有
    不當。檢察官上訴以被告丙○○轉讓毒品予甲○○、乙○○
    、鄒隆鎮三人，僅量處有期徒刑八月，尚嫌過輕為由，提起
    上訴，然被告丙○○係在自己施用之際，將吸食器交予在場
    之友人甲○○、乙○○、鄒隆鎮三人施用，其轉讓之數量僅
    係當時、當場施用之份量，情節實屬輕微，原審斟酌上情量
    處有期徒刑八月，應屬適當。檢察官此部分之上訴並無理由
    ，但原判決有關此部分之認定既有未及減刑可議之處，自屬
    無可維持，應撤銷原判決有關被告丙○○轉讓毒品部分，並
    適用上開法條規定，爰審酌被告丙○○前有槍砲、侵占、麻
    藥、詐欺、傷害、公共危險等前案紀錄（其受有期徒刑之執
    行完畢已虞五年，或僅受拘役、罰金之宣告，於本案未構成
    累犯），有臺灣高等法院被告前案紀錄表在卷可按，素行不
    佳；其無視於國家防制毒品危害之禁令，竟轉讓第二級毒品
    甲基安非他命給他人施用，不僅助長毒品氾濫，戕害他人之
    身心發展，且足以使施用者導致精神障礙、性格異常，甚至
    造成生命危險之生理成癮性及心理依賴性，戕害國民身心健
    康；惟念其係在自己施用之際，將吸食器交予在場之友人甲○○、乙○○、鄒隆鎮三人施用，其轉讓之數量僅係當時、
    當場施用之份量，情節尚屬輕微，犯後坦承犯行，態度尚佳
    ，以及其教育程度為高中畢業等一切情狀，量處有期徒刑八
    月，減為有期徒刑四月，並依修正前刑法第四十一條第一項
    前段諭知所減得之刑如易科罰金，以銀元三百元折算一日之
    折算標準，以資警惕。
五、扣案之毒品甲基安非他命（驗餘淨重０．二三四六公克），
    為第二級毒品，業如前述，應依毒品危害防制條例第十八條
    第一項前段規定宣告沒收銷燬之；而已鑑驗耗損之第二級毒
    品（０．０二九七公克），因已滅失，毋庸再予宣告沒收銷
    燬。至除去甲基安非他命後所遺留之空袋一個，係用於包裹
    甲基安非他命毒品之外包裝，以防毒品裸露、潮濕，便於攜
    帶使用，為供被告丙○○持有甲基安非他命毒品所用之物，
    另扣案之吸食器一組，亦係供被告丙○○轉讓甲基安非他命
    毒品所用之物，且均屬被告丙○○所有等情，業據被告丙○○供承在卷，均依修正前刑法第三十八條第一項第二款規定
    沒收之（從刑附屬於主刑，依主刑所適用之法律）。
乙、被告丙○○、甲○○、乙○○被訴意圖販賣而持有第一級毒
    品海洛因無罪部分：
一、公訴意旨另以：被告丙○○、甲○○、乙○○及鄒隆鎮（通
    緝中，由原審另行審結）等四人，均明知海洛因屬毒品危害
    防制條例第二條第二項第一款所規定之第一級毒品，不得意
    圖販賣而持有，竟共同基於意圖販賣而持有第一級毒品海洛
    因之犯意聯絡，由被告甲○○於九十五年六月二日攜帶第一
    級毒品海洛因與鄒隆鎮及被告乙○○一同至臺北市○○區○○街二八四號被告丙○○住處內，共同進行分裝，以便日後
    販賣予他人牟利。迨分裝完畢後，於同日上午十一時許，經
    警持搜索票前往上址執行搜索而當場查獲，並在房間書桌上
    扣得紅色皮夾一個，內有分裝完畢之第一級毒品海洛因二小
    包（淨重一．二二公克），在陽台查獲分裝完畢之第一級毒
    品海洛因一小包（淨重一．七八公克），及在房間茶几上查
    獲綠色布質包包一個，內有分裝完畢之第一級毒品海洛因一
    大包（淨重三十五．九八公克）、第一級毒品海洛因一中包
    （淨重三．五七公克），及第一級毒品海洛因十二小包（淨
    重二十一．四八公克），並在被告甲○○身上查獲分裝完畢
    之第一級毒品海洛因一包（淨重六．三六公克）。因認被告
    丙○○、甲○○、乙○○均涉犯毒品危害防制條例第五條第
    一項之意圖販賣而持有第一級毒品罪嫌等語。
二、按犯罪事實應依證據認定之，無證據不得認定犯罪事實；不
    能證明被告犯罪者，應諭知無罪之判決，刑事訴訟法第一百
    五十四條第二項、第三百零一條第一項分別定有明文。又按
    事實之認定，應憑證據，如未能發現相當證據，或證據不足
    以證明，自不能以推測或擬制之方法，以為裁判基礎；且認
    定犯罪事實所憑之證據，雖不以直接證據為限，間接證據亦
    包括在內；然而無論直接或間接證據，其為訴訟上之證明，
    須於通常一般之人均不致有所懷疑，而得確信其為真實之程
    度者，始得據為有罪之認定，倘其證明尚未達到此一程度，
    而有合理之懷疑存在時，即無從為有罪之認定，最高法院分
    別著有四十年台上字第八六號、七十六年台上字第四九八六
    號判例意旨可稽。再按認定犯罪事實應依證據，為刑事訴訟
    法所明定，故被告否認犯罪事實所持之辯解，縱屬不能成立
    ，仍非有積極證據足以證明其犯罪行為，不能遽為有罪之認
    定，最高法院三十年上字第一八三一號判例意旨亦闡述甚詳
    。又毒品危害防制條例第五條第一項之意圖販賣而持有第一
    級毒品海洛因罪，係指因「販賣以外」之原因而取得毒品，
    嗣「起意販賣」，而尚未賣出而言，以有別於同條例第四條
    第一項之販賣第一級毒品。是其內心之主觀犯意為何，為本
    案爭點所在，公訴人須就被告丙○○等人如何變更其內心犯
    意為販賣舉證，始能以本罪相繩，不能單以扣案之毒品海洛
    因數量較多，即當然推論被告丙○○等人有販賣之意圖。
三、公訴人認被告丙○○、甲○○、乙○○涉犯上開罪嫌，無非
    係以被告丙○○、甲○○、乙○○及鄒隆鎮於警詢或檢察官
    訊問時之供述，扣案之海洛因毒品及其鑑定報告，被告丙○○、甲○○、乙○○及鄒隆鎮之驗尿報告等證據，為其所憑
    之論據。訊據被告丙○○、甲○○、乙○○均堅決否認上開
    犯行，而為如下之答辯：
    （一）被告丙○○部分：
      １、被告丙○○辯稱：海洛因不是我的，當天鄒隆鎮來我
          家是要取回他之前拿給我修理的電腦，乙○○是陪同
          鄒隆鎮來的，至於甲○○我不認識他，我不知道朱明
          華來我家做什麼，他不是來找我的，他好像是來找鄒
          隆鎮，我有看到甲○○拿扣案之綠色包包到我住處，
          我不知道包包內裝什麼，是後來警察搜索打開包包，
          才知道裡面是海洛因。我不知道甲○○為何要帶海洛
          因到我家，可能是他跟鄒隆鎮約了什麼事情；當天我
          沒有看到鄒隆鎮、乙○○、甲○○在我住處二樓分裝
          海洛因，我在檢察官訊問時之所有說他們在樓上裝海
          洛因，是因為後來我看到小包小包的海洛因，我才猜
          測他們是在樓上分裝海洛因。
      ２、被告丙○○之辯護人辯稱：當日係鄒隆鎮因之前託被
          告丙○○修理電腦而相約來取，被告丙○○並不知尚
          有其他人要來，被告甲○○、乙○○係鄒隆鎮自行約
          來。由於鄒隆鎮係為取其電腦而來，被告丙○○於招
          呼彼等在被告丙○○二樓沙發等候後，即下樓自倉庫
          取出其電腦加以整理，惟不久即有警察前來搜索，被
          告丙○○隨即應門讓警員進來，未有耽誤，足見被告
          丙○○當時係在樓下整理電腦並未在樓上，除知樓上
          諸人在吸食安非他命外，並不知何人帶來海洛因，亦
          未參與分裝，警察進門時出示搜索票表明身分之後，
          即不由分說逕自上樓，被告丙○○僅尾隨其後上樓，
          警察上樓後搜索發現書桌上之紅色（或稱咖啡色）皮
          夾及茶几上之綠色布包、陽台、甲○○身上等四處有
          海洛因，其中被告甲○○身上之一包，被告甲○○已
          於警詢時坦承為其所有，鄒隆鎮亦稱該包海洛因係在
          甲○○身上搜出，應該是甲○○的等語，被告乙○○
          稱看到係在甲○○身上搜出，但不知道是誰的等語，
          被告甲○○事後雖稱其從書桌上直接拿取，但被告林
          嘉祺卻稱不知甲○○身上之海洛因從何而來，亦未見
          甲○○有從書桌上拿取，更未聽聞任何人有問被告孫
          學義可否施用海洛因之事等語；而除被告甲○○稱有
          當場施用海洛因外，其餘均只施用安非他命，現場復
          無施用海洛因之遺留物，應可見被告甲○○所謂有詢
          問被告丙○○可否吸食海洛因及其在場吸食海洛因等
          語，並不可信。既然被告甲○○身上之海洛因為其所
          有，其自無再來此取海洛因之必要，被告甲○○又非
          被告丙○○邀約而來，被告丙○○又未曾吸食海洛因
          ，應可見被告丙○○住處在被告甲○○等三人進來以
          前並無海洛因存在，被告甲○○無來取海洛因之必要
          ，卻於其到來後現場發現如此眾多之海洛因，可見被
          告丙○○於鈞院審理時所辯稱咖啡色皮夾、綠色布包
          係被告甲○○所有等語，應可採信。又該綠色布包既
          有大量之海洛因，其所有人應是海洛因之供應者，而
          據被告乙○○供稱我進去的時候茶几上沒有發現這個
          綠色包包等語，再依被告丙○○、乙○○所言，被告
          乙○○是最後到現場者，可見該綠色包包係在被告林
          嘉祺進入被告丙○○住處時吸食安非他命後或更晚之
          時，被告甲○○為兜售或交貨而拿出放在茶几上，因
          此警察前來時，因一時不及丟棄而被查扣。至於陽台
          上所查獲之海洛因一包，顯然是樓上之人於發現警察
          上樓後，為免被控持有而隨手所丟，若為被告早先持
          有，當不致於將如此貴重之物任意丟在陽台，亦可見
          丟置之時間係在被告甲○○到來之後的事。是被告孫
          學義並無與其餘被告有意圖販賣而持有第一級毒品之
          犯意聯絡及分裝、持有海洛因之行為。
    （二）被告甲○○部分：
      １、被告甲○○辯稱：海洛因不是我的。當天是鄒隆鎮邀
          我至丙○○住處看丙○○所修的一些中古電腦，我並
          不認識丙○○、乙○○，警察在我身上所搜到的海洛
          因，是我在丙○○住處桌上取得，拿包海洛因是孫學
          義的，因為我要拿之前，有問過丙○○可不可以施用
          ，丙○○說可以，所以我就拿來施用。警方在陽台所
          搜到的海洛因不是我放置的，其他搜到的海洛因我也
          不知道是何人的。
      ２、被告甲○○之辯護人辯稱：扣案之海洛因及安非他命
          毒品均係在被告丙○○住處查扣，惟被告丙○○僅坦
          承罪責較輕之第二級毒品安非他命為其所有，而否認
          罪責較重之第一級毒品海洛因為其所有，顯係避重就
          輕試圖共同嫁禍給不認識之被告甲○○而為虛偽證述
          ；更何況，同案被告中僅被告丙○○一人為此指證，
          被告乙○○、鄒隆鎮均未指證本案扣獲之海洛因與被
          告甲○○有任何牽涉，又被告丙○○就同一件事之證
          詞，竟然出現數種不同之版本，且前後不一、相互矛
          盾，並與事實不符，有違常理，顯然係被告丙○○因
          其於訴訟進行中之防禦（脫罪）行為遭受挫折後，試
          圖採取對其他共同被告予以攻擊，以期能轉移視聽，
          以利個人之防禦。再者，被告甲○○當天是最後一位
          到達被告丙○○住處之人，縱然非最後一位，亦與被
          告乙○○相差僅五分鐘而已，販賣毒品海洛因係屬重
          罪，自當以謹慎、隱密之方式為之，被告甲○○與被
          告丙○○、乙○○均互不認識，依經驗法則，不可能
          鋌而走險，攜帶淨重多達七十．三九公克共十八包之
          海洛因到一個人生地不熟的地方來進行分裝，且現場
          亦無發現任何可供精準分裝海洛因之工具，在被告朱
          明華身上所查獲之海洛因一包，係被告甲○○從被告
          丙○○書桌上直接拿取施用看看好不好，並非意圖販
          賣而持有，被告甲○○亦坦承當日於警方搜索前，有
          在被告丙○○住處施用其身上所查獲之該包海洛因，
          是扣案之十八包海洛因並非被告甲○○帶至被告孫學
          義住處。
    （三）被告乙○○部分：
      １、被告乙○○辯稱：我根本不知道桌上有海洛因，那天
          我主要是去修電腦，因為我女兒送急診室，所以我很
          晚才到，海洛因是在包包裡面找到的，我怎麼會知道
          包包內有海洛因，海洛因不是我的。
      ２、被告乙○○之辯護人辯稱：本件被告乙○○與其他共
          同被告甲○○、鄒隆鎮自始即否認有共同於被告孫學
          義住處二樓分裝海洛因，且觀諸扣案之十二小包海洛
          因，每包淨重約一．八公克，每小包間誤差不超過０
          ．０五公克，若非利用天秤等可精準分裝之工具，衡
          理不可能達成誤差範圍於０．０五公克內之分裝工作
          ，而警方並未於被告丙○○住處搜得任何可供分裝之
          工具；更何況，被告丙○○於鈞院審理時亦坦承其並
          未見被告乙○○、甲○○、鄒隆鎮有於其住處分裝海
          洛因等語，顯然被告丙○○於檢察官面前所供當時林
          嘉祺、甲○○、鄒隆鎮他們在樓上分裝等語，確實與
          事實不符。又扣案之海洛因係自被告丙○○住處查獲
          ，被告丙○○雖辯稱上開於其住處查獲之毒品係被告
          甲○○攜至其住處等語，惟為被告甲○○所否認，而
          被告乙○○則僅係當日適逢拜訪被告丙○○上開住處
          ，依卷內證據，扣案毒品顯然與被告乙○○無關。本
          件警方僅有查獲丙○○住處有人持有毒品之事實，並
          無發現有人販賣毒品之犯罪行為，被告乙○○既僅為
          單純之訪客，本件公訴人率將被告乙○○與其餘三名
          共同被告依意圖販賣而持有第一級毒品罪嫌一同提起
          公訴，容有誤解。
四、關於證據能力部分：
    除如下所示供述證據外，被告丙○○、甲○○、乙○○及其
    辯護人對於檢察官所舉證據（含供述及非供述證據），均同
    意作為證據使用：
    （一）被告丙○○部分：其選任辯護人認為甲○○於九十五
          年八月八日在檢察官面前所為之供述，係被告以外之
          人在審判外之陳述，無證據能力。
    （二）被告甲○○部分：其選任辯護人認為鄒隆鎮於九十五
          年六月二日在警詢時所為之供述、丙○○於警詢中所
          為之陳述，就被告甲○○部分，屬被告以外之人於審
          判外之陳述，無證據能力；被告丙○○於檢察官面前
          歷次所為之陳述，均未經被告甲○○行使反對詰問權
          ，無證據能力。
    （三）被告乙○○部分：其選任辯護人認為丙○○於九十五
          年六月二日在警詢時所為之供述，係屬於被告以外之
          人在審判外之陳述；丙○○於檢察官面前及經檢察官
          聲請羈押、在值日法官面前等歷次所為之陳述，並未
          經被告乙○○行使反對詰問權，均無證據能力。
    （四）本院關於證據能力之決定如下：
      １、原則之揭示：
        被告以外之人（包括共犯或共同被告），在警詢所為
          之供述筆錄，為刑事訴訟法第一百五十九條第一項之
          傳聞證據，原則上無證據能力。
        被告以外之人（包括共犯或共同被告），在審判外法
          官、檢察官面前之供述筆錄，為刑事訴訟法第一百五
          十九條之一第一項、第二項規定之傳聞例外，有證據
          能力。刑事訴訟法第一百五十九條之一所規定之傳聞
          例外，雖違反直接審理原則，並有害於被告反對詰問
          權之行使，但司法院大法官會議釋字第五八二號解釋
          ，並未就刑事訴訟法第一百五十九條之一為違憲性之
          審查，若法院於審判時給予被告反對詰問之機會，被
          告之反對詰問權可獲得適當之保障，即無侵害被告反
          對詰問權，而有違憲之虞。
        證人在檢察官面前經具結之供述，縱其時未經被告行
          使對質詰問權，仍有證據能力。刑法第一百六十八條
          設有偽證罪之處罰，以擔保證人陳述之真實性，該條
          文並容許檢察官於偵查時得命證人具結，要不能以檢
          察官偵查時被告未對證人行使對質詰問權，而否認證
          人具結之效力；且刑事訴訟法證據章關於人證之調查
          方法（第一百六十六條至一百七十一條之規定）僅適
          用於審判中，偵查中之訊問證人並未有準用之規定，
          參以同法第二百四十八條第一項規定：訊問證人、鑑
          定人時，如被告在場者，被告得親自詰問；詰問有不
          當者，檢察官得禁止之。是以，偵查中訊問證人時不
          以通知被告在場為必要，換言之，檢察官於偵查中訊
          問證人，縱未通知被告到場對證人行使詰問權，尚不
          能認為係違法，而影響證人證述之效力。
      ２、就個別證據之證據能力的判斷：
        各個被告及其辯護人對於公訴人所提出之證據，表示
          同意、無意見、不爭執者，對該被告有證據能力。
        被告在警詢或在檢察官面前或於羈押訊問時在法官面
          前之供述筆錄，如未爭執其供述之任意性者，對該被
          告有證據能力。
        被告丙○○於九十五年八月八日、九十五年九月七日
          在檢察官面前之筆錄；被告甲○○於九十五年六月三
          日（筆錄誤載為六月二日）、九十五年七月七日、九
          十五年九月七日在檢察官面前所作之筆錄；以及被告
          乙○○歷次在檢察官面前所製作之筆錄，除經各別以
          被告身分接受訊問外，在供述前或供述後，又經檢察
          官以證人身分命具結在卷，是以上開筆錄未經具結及
          行使反對詰問權而主張無證據能力者，尚屬無據。
        被告甲○○於九十五年八月八日在檢察官面前，被告
          丙○○於九十五年六月三日（筆錄誤載為六月二日）
          在檢察官面前，及其在原審受理羈押聲請之法官面前
          所為之供述，係以「被告」之身分，而非以「證人」
          之身分接受訊問，自無命具結之問題；又羈押訊問程
          序乃法官審查檢察官之羈押聲請而為之訊問，以判斷
          有無羈押被告之原因及必要性，並非審判程序，自無
          刑事訴訟法證據章關於人證之調查方法（即交互詰問
          程序）等相關規定之適用，是有以上開筆錄未經交互
          詰問、具結，而認無證據能力云云，均無足採。
        被告丙○○、鄒隆鎮於警詢之供述筆錄，因屬被告以
          外之人在司法警察調查中所為之陳述，對於不同意上
          開供述作為證據使用或爭執其證據能力之被告（不包
          括各該被告自己本身），無證據能力。
五、訊據被告丙○○等人就以下之事實，於原審及本院審理中坦
    承不諱，互核其供述相符；
    （一）九十五年六月二日上午十一時許，警方持搜索票前往
          臺北市○○區○○街二八四號被告丙○○住處搜索時
          ，被告丙○○、甲○○、乙○○及鄒隆鎮均在場。
    （二）警方於前開時、地執行搜索時，當場在二樓房間書桌
          上扣得咖啡色皮夾一個，內有第一級毒品海洛因二小
          包（淨重一．二二公克）；在陽台查獲第一級毒品海
          洛因一小包（淨重一．七八公克）；在房間茶几上查
          獲綠色布質包包一個，內有第一級毒品海洛因一大包
          （淨重三十五．九八公克）、一中包（淨重三．五七
          公克）及十二小包（淨重二十一．四八公克），以及
          在被告甲○○身上查獲第一級毒品海洛因一包（淨重
          六．三六公克）。
    （三）當日經採尿送驗結果，被告丙○○、甲○○、乙○○
          及鄒隆鎮均驗得甲基安非他命陽性反應，而被告朱明
          華部分另驗得海洛因代謝物嗎啡陽性反應。
　　（四）被告甲○○於原審並坦承於警方搜索前，確實有於被
　　　　  告丙○○住處施用毒品海洛因。
    但被告丙○○等人對警方在現場搜索所扣得之海洛因十八包
    屬於何人所有，均相互推諉，並堅決否認在上址進行分裝毒
    品海洛因，亦否認基於販賣之意圖而持有上開海洛因毒品。
六：惟查：
    （一）本件警方在被告丙○○住處執行搜索時所扣得之白粉
          十八包，經送鑑定結果為：「送驗白粉十七包（按：
          不包含在被告甲○○身上所查扣之海洛因一包）均含
          第一級第六項毒品海洛因成分，合計淨重六十三．六
          七公克（空包裝總重六．一九公克），純度百分之三
          七．四六，純質淨重二十三．八五公克」、「送驗白
          粉（按：指在被告甲○○身上所查扣之海洛因一包）
          含第一級第六項毒品海洛因成分，淨重六．三五公克
          （空包裝重０．二九公克），純度百分之三八．０六
          ，純質淨重二．四二公克」等情，此有法務部調查局
          九十五年七月十日調科壹字第０二０００八一二一號
          、000000000號鑑定通知書、毒品照片四張
          （見九十五年度偵字第一二一七二號卷第二三頁至二
          六頁），以及包裝上開海洛因毒品之咖啡色皮夾、綠
          色布包包各一個扣案可稽，被告丙○○等對上開事實
          亦均不爭執，是前開所查扣之白粉確為第一級毒品海
          洛因無誤。
    （二）起訴書指被告丙○○等人於查獲當日，係在上址孫學
          義住處共同分裝毒品海洛因，而認被告丙○○等人意
          圖販賣，而其所舉之論據無非係以被告丙○○於九十
          五年八月八日在檢察官面前之供述（見上開偵卷第一
          七七頁，即被告丙○○供稱看見一大包海洛因，嗣後
          扣得十八包，係被告甲○○等人在二樓分裝所得）。
          惟查，被告丙○○就本案在其住處所扣得十八包海洛
          因毒品之來源，其供述不僅前後不一（詳後述），且
          其於原審審理時亦已供承：當時他們（按：指被告朱
          明華、乙○○及鄒隆鎮）有沒有分裝，我沒有親眼看
          到，檢察官問我的時候，我確實有這樣說沒有錯，因
          為後來我看到有小包小包的，一定是他們在我樓上分
          裝的，我是猜測的等語（見原審卷第二０九頁反面）
          ；於本院審理中亦以證人身分具結證稱：伊並不知所
          看到之海洛因是否已分裝等語（見本院卷第八九頁）
          ，足見被告丙○○上開於檢察官面前之供述是否與事
          實相符，已非無疑。
    （三）至警方在上開綠色布包包內所扣得之十二小包海洛因
          ，經警方嗣後秤重結果，其等重量分別為淨重一．七
          六公克（三包）、一．七八公克（三包）、一．七九
          公克（一包）、一．八０公克（二包）、一．八二公
          克（二包）、一．八三公克（一包）等情，此有上開
          毒品照片（見上開偵卷第二三頁）在卷可參，並經證
          人即當日執行搜索之警員徐立德於原審到庭證述明確
          （見原審卷第一八七頁反面），是上開十二小包海洛
          因毒品間之重量誤差最多僅有０．０七公克，差距甚
          微，若非以精密秤量儀器予以秤重分裝，其重量應不
          致如此接近；而證人徐立德亦證稱搜索當日在現場並
          未搜得磅秤等語（見原審卷第一八五頁反面、第一八
          六頁），是檢察官所舉上開證據，尚難令本院產生被
          告丙○○等人確實有於警方搜索當日，在被告丙○○
          住處進行分裝海洛因毒品行為之心證。至證人徐立德
          固證稱：搜索當日在現場另有發現空夾鏈袋約十來個
          ，但因夾鏈袋內無殘渣物，故未予查扣等語（見原審
          卷第一八五頁反面至第一八六頁）。惟縱令證人徐立
          德所證屬實，因夾鏈袋之用途多端，即施用毒品者亦
          常用以分裝以方便攜帶外出（被告等人均有施用毒品
          之前案紀錄），且現場所發現之夾鏈袋數量也不多，
          自難僅憑搜索現場有發現十餘個夾鏈袋，即遽以認定
          被告丙○○等人有分裝海洛因之行為。
    （四）按毒品若僅係供自己施用，應少有人會將之分裝成等
          重量的數個包裝，而意圖販賣毒品者，為免恰有人前
          來購買而需不斷秤重，徒增困擾，且避免攜帶磅秤而
          增加查緝之風險，多有事先予以等量分裝秤重以備販
          賣等情形。本案所扣得上開海洛因毒品之重量既然約
          略相當，則持有上開海洛因毒品者是否基於販賣之意
          圖而持有，其嫌疑自屬重大。是本案首待審究者，厥
          為上開所扣得之十八包海洛因毒品究係何人所持有。
          經查：
    　１、被告丙○○與鄒隆鎮、被告乙○○在本案發生前即已
      　　相識，被告甲○○除認識鄒隆鎮外，並不認識被告孫
        　學義、乙○○，鄒隆鎮則均認識被告丙○○、甲○○
          、乙○○；又查獲當日早上，鄒隆鎮、甲○○、林嘉
          祺先後依序前往被告丙○○上開住處等情，業據證人
          即被告丙○○、甲○○、乙○○分別於原審或本院審
          理時證述甚詳。
      ２、被告丙○○、甲○○、乙○○及鄒隆鎮於查獲當日經
          警採尿結果，被告丙○○、甲○○、乙○○及鄒隆鎮
          均呈「甲基安非他命陽性」反應，被告甲○○另外尚
          呈「嗎啡陽性」反應等情，此有渠等之尿液檢體委驗
          單、臺灣檢驗科技股份有限公司濫用藥物尿液檢驗報
          告在卷可考，且除被告甲○○外，被告丙○○、林嘉
          祺及鄒隆鎮前均無施用海洛因之前案紀錄，此亦有其
          等之臺灣高等法院前案紀錄表附卷可稽。就施用毒品
          之角度而言，僅被告甲○○與海洛因毒品之關係得以
          勾稽，被告丙○○、乙○○及鄒隆鎮似均與海洛因毒
          品無涉。惟販賣毒品者，並不必然係施用毒品之人，
          實例上亦偶見有從未施用毒品者卻販賣毒品之事例，
          是上開扣得之十八包海洛因所屬，自難僅憑此點遽以
          論斷。
      ３、證人即被告甲○○固於原審審理時證稱：因為鄒隆鎮
          有拿電腦到丙○○那裏修，所以當天鄒隆鎮邀我到孫
          學義那裡看丙○○所修的一些電腦，我當天沒有帶什
          麼東西過去。當天我在丙○○住處有先和乙○○、鄒
          隆鎮一起施用安非他命，再自己施用海洛因，警方在
          我身上搜到的海洛因一包，是我從丙○○住處二樓茶
          几旁的桌子上拿的，當時海洛因是用夾鏈袋包裝著，
          放在桌上，沒有用其他包裝裝起來，我要拿之前，有
          問過丙○○可不可以施用海洛因，丙○○說可以，所
          以我就拿起來施用，警察在我身上扣到的海洛因就是
          我施用剩下的。當時我只有在桌上看到那包海洛因，
          並沒有看到其他的海洛因，警方另外搜出的十七包海
          洛因，我不知道是誰的。被抓之後，當天我被移送到
          地檢署時，有在地檢署的拘留室給丙○○新臺幣（下
          同）二千元，因為我施用的時候，是要測試品質如何
          ，如果好的話，我會問丙○○是否可以賣給我，我們
          再談價格，但是那包海洛因品質不是很好，所以我才
          給丙○○二千元，以彌補他的損失等語（見原審卷第
          二０三頁）。惟查，被告甲○○於第一次檢察官訊問
          時先是供稱：我拿海洛因時，有問這是誰的，但他們
          說不知道，當時當場有鄒隆鎮、丙○○在等語（見同
          上偵卷第八０頁）；其後與被告丙○○於歷次檢察官
          訊問時，即互指對方為扣案海洛因之持有人；於本院
          審理中，雙方仍各執一詞，互指對方為持有人（見本
          院卷第八九頁以下），兩人互相推諉之情至明，是被
          告甲○○上開所證是否屬實、其動機是否純正，已非
          無疑；且其所證在取用海洛因前有詢問被告丙○○一
          節，不僅為被告丙○○所否認，且證人即被告乙○○
          亦於原審審理時證稱：我沒有聽到甲○○有問丙○○
          是否可以施用海洛因，因為如果我有聽到的話，我就
          會注意甲○○有無施用海洛因，但甲○○有無施用海
          洛因，我並沒有注意到等語（見原審卷第二一三頁反
          面）；而所證其於檢察署拘留室交給被告丙○○二千
          元之情，不僅被告甲○○於檢察官訊問時未曾供述上
          情，且證人即與被告丙○○、甲○○曾分別在同一監
          所執行強制戒治之廖森林亦於原審審理時到庭證述：
          甲○○有跟我說他與丙○○被抓進去的時候，因為孫
          學義身上沒有錢，所以他拿二千元給丙○○，但朱明
          華並沒有說這個錢與海洛因有關等語（見原審卷第二
          七九頁）；就被告甲○○拿二千元給被告丙○○一節
          ，證人廖森林並未親自見聞，而係從被告甲○○處聽
          聞而來，屬於典型之傳聞證據，原即無從作為認定上
          開「被告甲○○拿二千元給被告丙○○」事實之證據
          ，是此一情節是否屬實，亦屬疑問。更何況，證人廖
          森林上開證詞亦無從認定被告甲○○確有給付二千元
          給被告丙○○以作為其施用海洛因之補償，是證人朱
          明華上開所證，並無法據以認定警方所扣得之上開海
          洛因為被告丙○○所持有。
      ４、被告丙○○就扣案之海洛因來源，在歷次檢察官訊問
          及原審訊問、審理時，供述均有不一：
        (1)在茶几上綠色布包包的海洛因，是今天我在幫鄒隆鎮
          組裝電腦時，我從電腦的盒子裡取出來的，該綠色布
          包包是放在桌上型電腦的主機板的鐵殼裡面；書桌上
          咖啡色皮夾的海洛因、陽台上的海洛因我都不知道是
          誰的（見同上偵卷第八一頁）
        (2)扣案十二包海洛因是有一位邰照雄先生他來我家，他
          是我十年的鄰居，後來搬到台中去，我在街上遇到他
          ，晚上又跑到我家找我喝酒，並向我借住一晚，當時
          我住在二樓，他住在樓下，當晚他說累了要到樓下睡
          覺，當天他跟我喝酒的時候，我有看到綠色布包包，
          我也不知道那是什麼東西。今天是我朋友跟我要電腦
          ，我就把綠色包包找出來，我也沒有看是什麼東西，
          就隨手放在餐桌上面，後來我朋友來跟我要電腦，之
          後警察來敲門，我才下去開門，我跟在警察後面，才
          看到那些查獲的東西，我到分局才知道是海洛因。茶
          几上的毒品是朱先生從我綠色包包拿出來，我想應該
          是綠色包包裡面的東西，陽台上的毒品我不知道是誰
          丟的（見聲羈卷第五頁）。
        (3)（為何如此多海洛因散落在你那裡？）被查獲當日朱
          明華帶了一大包海洛因來，當時甲○○、鄒隆鎮、林
          嘉祺他們在樓上分裝；（為何之前供稱是你自己由電
          腦內取出海洛因？）電腦是我的，但是是他們藏的，
          就是他們來的那一天藏的；（如何知道海洛因是朱明
          華帶來的？）我有看到他放在黑色的包包內帶來的；
          （查獲處是何人居住？）是我住。甲○○來之後約一
          個小時警察才到，而我又看到甲○○帶一包來，我是
          被查獲之後才知道他帶的是海洛因；（書桌上咖啡色
          皮夾是何人的？）不知道，我沒有帶皮夾；（現場查
          獲綠色布包及咖啡色皮夾是何人的？）不是我的，我
          不知道；（為何之前稱不知道綠色布包是何人的？）
          綠色布包我確定是甲○○來我家時拿的，我看到海洛
          因是在綠色布包裡面，我是看到大包的那包，當時在
          二樓，他要拿給乙○○、鄒隆鎮他們二人看（見同上
          偵卷第一七八頁）。
        (4)（警察當天在你房間書桌上查獲的咖啡色皮夾是何人
          所有？）我確定是甲○○的，因為甲○○還沒有來之
          前，沒有這個咖啡色包包；（甲○○到場時有無攜帶
          任何物品？）我沒有注意到；（警察當天在你住處陽
          台查獲海洛因一包是何人的？）是甲○○丟到陽台的
          ，警察到場時我在樓下，警察上去的時候，（改稱）
          我不知道為何會有一包海洛因在陽台；（警察當天在
          你住處房間茶几上還查獲一個綠色包包是何人的？）
          我不知道；（知不知道甲○○身上為何有一包海洛因
          ？）我不知道；（甲○○稱他身上的海洛因是在你家
          桌上拿的，他有問你是不是可以施用，你有同意？）
          沒有此事（見同上偵卷第一九０頁）。
        (5)（警方到場包含從甲○○身上共扣得十八包海洛因，
          這些海洛因是何人的？）當時我不知道，現在我知道
          是甲○○帶來的；（為何你會知道？）綠色包包是他
          帶來的，他是用綠色包包包著帶到我的住處；（為何
          當時你不知道？）我有看到甲○○拿綠色包包拿到我
          的住處，我不知道包包內裝什麼，是後來警方搜索時
          打開包包才知道裡面是海洛因；（為何甲○○要帶海
          洛因到你的住處？）我不知道，我也沒有跟他買，我
          也沒有吸用海洛因。他可能是跟鄒隆鎮約了什麼事情
          ，這我真的不知道；（既然你不施用海洛因，為何朱
          明華要帶裝有海洛因的包包到你的住處？）我真的不
          知道，甲○○到我這邊不是來找我，他不認識我，他
          是來找鄒隆鎮，所以才會來我家的；（甲○○帶綠色
          包包到你的住處，乙○○、鄒隆鎮有無看到？）有；
          （你怎麼知道？）因為甲○○帶來後，就直接放在茶
          几上，而他們二人是坐在沙發椅子上面，所以他們二
          人應該會看到甲○○帶那個綠色包包到我住處；（現
          場的咖啡色皮包是何人的？）不是我的。我也不知道
          是何人的；（你有無看到甲○○、鄒隆鎮或乙○○將
          咖啡色包包帶到現場的嗎？）沒有；（為何你的住處
          有該咖啡色包包？）我真的不知道，我沒有看到他們
          三人帶來，至於是否是他們三人拿出來的，我不知道
          ；（警方在陽台有搜索到一包海洛因，是何人丟在那
          邊的？）因為當時我的前面有二個警察，後面有二個
          警察，上去之後，我看到甲○○往陽台移動，他已經
          站在陽台門邊，當時陽台門是打開的，所以我想可能
          是甲○○丟棄的，但是我沒有親眼看到；（你方才說
          你看到甲○○帶綠色包包，為何你在檢察官面前說朱
          明華是帶黑色包包？）是綠色包包放海洛因，那時我
          在偵訊時說錯了；（為何你之前供稱綠色包包是在幫
          鄒隆鎮組裝電腦時，由電腦中取出來的？）那時鄒隆
          鎮修理好電腦我是放在樓下，但還有二台還沒有修理
          好的電腦在樓上，我帶著警察上來二樓時候，可能他
          們看到警察來，急急忙忙塞在電腦機殼裡面。我沒有
          從電腦機殼裡面取出來綠色包包，我那時確實有這樣
          說，但是應該是說錯了；（你之前在偵訊時稱甲○○
          到場時，你沒有注意到甲○○攜帶什麼物品，為何與
          你方才所述不同？）甲○○來的時候，我沒有看到他
          手上有提什麼東西或身上背什麼東西，我只看到他腰
          際上有繫了一個黑色的霹靂包，綠色的包包可能是從
          黑色的霹靂包拿出來的；（為何之前在法官面前稱扣
          案的證物是邰照雄的？）我有這樣說，是鄒隆鎮在警
          察局的時候要我這樣說；（你是如何發現場有咖啡色
          包包？）警察來後才知道的；（綠色包包你是如何發
          現？）也是警察來後才知道；（為何你方才回答檢察
          官，甲○○來時候，手上拿著綠色包包放在桌上？）
          甲○○來的時候，兩手空空的，上去找鄒隆鎮，他身
          上有一個霹靂包，可能是從那個包包拿出來的；（你
          到底有無看到鄒隆鎮三人把海洛因塞在電腦機殼內的
          狀況？）我沒有看到，但是警察是從那邊搜出來的；
          （為何你在檢察官面前供稱咖啡色包包是甲○○帶來
          的？）我有這樣說。因為鄒隆鎮、乙○○我認識他們
          比較久，他們也常來我家，他們二人有無咖啡色包包
          我知道，所以我才會說咖啡色包包是甲○○的；（你
          是猜測的還是有親眼看到甲○○帶這咖啡色包包？）
          應該是看到的。（改稱）因為那個包包不是鄒隆鎮也
          不是乙○○的，所以應該是甲○○的。（又改稱）有
          看到，因為甲○○上來時候，我看到甲○○從霹靂包
          裡面拿綠色包包出來，咖啡色包包是從他的褲子後口
          袋皮夾裡面拿出來的（見原審卷第二一一頁以下）。
        (6)於本院審理中則再推稱係甲○○所帶來之墨綠色腰包
          內取出毒品海洛因（見本院卷第八九頁、九一頁）
      ５、由被告丙○○上開陳述，可予說明如次：
        (1)被告丙○○就警方在其住處扣得十八包海洛因之來源
          ，前後供述反覆不一、互見矛盾，惟本案所查扣之十
          八包海洛因既係在其住處扣得，其嫌疑自屬重大，被
          告丙○○急於撇清關係而推責於其餘在場人之心理，
          應可理解，若無其他積極證據證明被告丙○○持有前
          開扣案海洛因毒品，自難僅以其前後不一之供述，遽
          認上開扣案海洛因為被告丙○○所持有。至被告孫學
          義於檢察官聲請羈押而於法官訊問時固供稱：綠色包
          包是邰照雄的；茶几上的東西是朱先生從我綠色包包
          拿出來，我想應該是綠色包包裡面的東西等語（被告
          丙○○雖否認曾於該次訊問時陳稱「從我綠色包包拿
          出來」一語，惟經原審當庭勘驗訊問錄音帶結果，被
          告丙○○確實有口出該言，見原審卷第二四一頁）。
          然查，被告丙○○於該次訊問時未能提供「邰照雄」
          之真實姓名年籍資料，嗣後又於本院審理時稱其之所
          以提及「邰照雄」，是鄒隆鎮要其為如此陳述等語，
          足見被告丙○○於該次訊問時所持之「幽靈抗辯」，
          顯不足採。而其於本院審理中亦證稱：係鄒鎮隆叫伊
          將責任推給「邰照雄」（見本院卷第九一頁），前後
          反覆不一。惟本案搜索時含被告丙○○在內，尚有被
          告甲○○、乙○○及鄒隆鎮在場，此四人關於持有上
          開扣案之十八包海洛因之犯行，均有嫌疑，且前開扣
          案之十八包海洛因毒品，總淨重達七十公克以上，價
          值不斐，搜索當日又有被告丙○○所不認識之被告朱
          明華在場，則被告丙○○應無任意丟置而未予適當藏
          放之理，是自難僅以本案所查扣之十八包海洛因係在
          被告丙○○住處扣得，而認被告丙○○之嫌疑較諸其
          他三人更為重大，再加上前開所述推責之心裡，本院
          認為被告丙○○所持上開「幽靈抗辯」縱不足採，亦
          難據此即認扣案之十八包海洛因毒品為其所持有；而
          其所稱「從我綠色包包拿出來」一語，由該次訊問前
          言後語關之，被告丙○○上開供述係本於其「幽靈抗
          辯」而為之陳述，自不得據此即謂該綠色布包包為被
          告丙○○所有。
        (2)證人即被告丙○○固迭次證稱上開扣案之海洛因毒品
          係被告甲○○所持有等語，惟其前後供述不一，又有
          所矛盾，且其急於撇清關係而推責於其餘在場人之心
          理至灼，是其前開指證自有瑕疵，當難僅憑丙○○之
          指證即認上開扣案之海洛因毒品係被告甲○○所持有
          。再者，鄒隆鎮與被告丙○○、乙○○均無施用海洛
          因毒品之前案紀錄，已如前述，且依現有卷證亦無從
          證明鄒隆鎮與被告丙○○、乙○○曾施用海洛因毒品
          ，若上開扣案毒品確屬被告甲○○所有，且係被告朱
          明華將之攜往被告丙○○住處，則其目的何在？（依
          前揭說明，扣案海洛因毒品中之十二包海洛因應非在
          被告丙○○進行分裝，是自難認被告甲○○攜帶海洛
          因前往被告丙○○住處之目的係要分裝），自非無疑
          ，因為若只是要單純施用，被告甲○○當不致於甘冒
          遭查緝之風險而攜帶大量毒品外出。又警方除於搜索
          當日在被告甲○○身上查獲海洛因一包（淨重六．三
          六公克）外，證人徐立德於本院審理時亦證稱：我到
          二樓時，看到甲○○要往陽台方向移動，因為我在一
          樓就表明身分，丙○○有大喊你們要做什麼，要幹什
          麼，甲○○可能有聽到，所以要往陽台方向移動，我
          看他這樣，所以我就喊他，甲○○就沒有再動了，因
          為我們樓下也有人在喊等語，互核與證人丙○○於原
          審審理時所證：（警方在陽台有搜索到一包海洛因，
          是何人丟在那邊的？）因為當時我的前面有二個警察
          ，後面有二個警察，上去之後，我看到甲○○往陽台
          移動，他已經站在陽台門邊，當時陽台門是打開的，
          所以我想可能是甲○○丟棄的，但是我沒有親眼看到
          等語相符，以海洛因價值甚高，應無遭人任意丟棄之
          理，而警方上樓查緝時，適見被告甲○○朝陽台方向
          移動，則警方在陽台所查扣之海洛因一包（經警秤重
          為一．七八公克），合理推論應係被告甲○○見警方
          上樓時，為免遭警方當場查獲而一時情急予以隨手丟
          棄在陽台上，是警方在陽台上所查扣之海洛因，原應
          係由被告甲○○所持有。固然，前開警方在陽台上所
          查扣之海洛因重量，與上開綠色布包包內十二小包海
          洛因之重量約略相當，惟檢察官並未能舉證證明該陽
          台上之海洛因即係被告甲○○由綠色布包包所取出，
          縱認確由被告甲○○由綠色布包包所取出，亦無從遽
          認此十三小包海洛因或本案所扣得之十八包海洛因即
          係被告甲○○所持有。
      ６、檢察官指控被告丙○○、甲○○、乙○○等人在被告
          丙○○住處分裝海洛因一節，其不足採，已如前述。
          此外，就被告乙○○部分，檢察官復未能舉出本案所
          查扣之十八包海洛因係被告乙○○所持有之其他證據
          ，自難認被告乙○○涉有意圖販賣而持有第一級毒品
          之罪名。
七、綜上所述，本件檢察官所舉關於被告丙○○、甲○○、乙○○等人意圖販賣而持有第一級毒品犯行之證據，並無從證明
    被告丙○○等人以販賣以外之原因取得毒品海洛因，再起販
    賣之意圖，在被告丙○○住處分裝，本院認顯尚未達於通常
    一般之人均不致有所懷疑，而得確信其為真實之程度；此外
    復查無其他積極證據，足資證明被告丙○○等人有何公訴人
    所起訴之意圖販賣而持有第一級毒品犯行，既不能證明被告
    丙○○等人犯罪，核諸前揭說明，自應為被告丙○○等人無
    罪之諭知，原審同此認定，就被告丙○○、甲○○、乙○○
    此部分被訴之犯行為無罪之判決，自無違誤。公訴人猶執上
    開事由主張被告丙○○等人犯罪，依諸前揭說明，其此部分
    之上訴並無理由，應駁回之。
據上論斷，應依刑事訴訟法第三百六十九條第一項前段、第三百
六十四條、第三百六十八條、第二百九十九條第一項前段，毒品
危害防制條例第八條第二項、第十八條第一項前段，刑法第十一
條、第二條第一項前段、第五十五條、修正前第四十一條第一項
前段、修正前第三十八條第一項第二款，罰金罰鍰提高標準條例
第二條，中華民國九十六年罪犯減刑條例第二條第一項第三款、
第七條、第九條，判決如主文。
本案經檢察官鄭龍照到庭執行職務。
中　　華　　民　　國　　96　　年　　10　　月　　16　　日
                  刑事第四庭  審判長法  官  蔡秀雄
                                    法  官  陳國文
                                    法  官  鄭水銓
以上正本證明與原本無異。
如不服本判決，應於收受送達後十日內向本院提出上訴書狀，其
未敘述上訴之理由者，並得於提起上訴後十日內向本院補提理由
書狀（均須按他造當事人之人數附繕本）。
                                    書記官  劉貞達
中　　華　　民　　國　　96　　年　　10　　月　　19　　日
附錄本案論罪科刑法條全文
毒品危害防制條例第八條：
轉讓第一級毒品者，處一年以上七年以下有期徒刑，得併科新臺
幣一百萬元以下罰金。
轉讓第二級毒品者，處六月以上五年以下有期徒刑，得併科新臺
幣七十萬元以下罰金。
轉讓第三級毒品者，處三年以下有期徒刑，得併科新臺幣三十萬
元以下罰金。
轉讓第四級毒品者，處一年以下有期徒刑，得併科新臺幣十萬元
以下罰金。
前四項之未遂犯罰之。
轉讓毒品達一定數量者，加重其刑至二分之一，其標準由行政院
定之。
